臺灣彰化地方法院民事裁定
110年度消債清字第31號
聲  請  人  
即  債務人  楊俊國  
上列聲請人因消費者債務清理事件聲請清算，本院裁定如下：
    主  文
債務人甲○○自民國111年2月21日下午4時起開始清算程序。
命司法事務官進行本件清算程序。
    理  由
一、聲請意旨略以：聲請人因有不能清償債務之虞，與債權人於
    民國110年10月6日為前置調解（本院110年度司消債調字第1
    40號，下稱前置調解事件）不成立，復未經法院裁定開始更
    生程序或許可和解或宣告破產，爰依法聲請清算等語。
二、按債務人不能清償債務或有不能清償之虞者，得依本條例所
    定更生或清算程序，清理其債務。債務人於法院裁定開始更
    生程序或許可和解或宣告破產前，得向法院聲請清算。消費
    者債務清理條例（下稱消債條例）第3條、第80條前段定有
    明文。次按法院開始清算程序之裁定，應載明其年、月、日
    、時，並即時發生效力。法院裁定開始更生或清算程序後，
    得命司法事務官進行更生或清算程序。消債條例第83條第1
    項、第16條第1項前段定有明文。
三、經查：
（一）聲請人於聲請本件清算前曾與債權人為前置調解，惟調解
      不成立等情，業經本院調取前置調解卷核閱屬實。
（二）聲請人債務餘額合計新臺幣（下同）5,322,805元。聲請
      人每月平均收入31,000元，其有存款7元、新光人壽保險
      股份有限公司保單1筆、解約金218,777元。此外，查無其
      他財產可供清償債務。又聲請人主張每月必要生活費支出
      7,000元，低於依消債條例第64條之2第1項規定計算所得1
      7,076元，應無浮報之虞。聲請人4名未成年子女現年14歲
      、11歲、9歲、8歲，有受扶養必要，應由聲請人與其前配
      偶共同負擔扶養費，茲以17,076元計算4名未成年子女每
      人每月必要生活費，聲請人每月應負擔4名未成年子女扶
      養費各8,538元（計算式：17,076元/2人=8,538元），聲
      請人主張須負擔4名未成年子女扶養費各6,000元，尚屬合
      理。準此，聲請人每月平均收入31,000元，扣除個人必要
      生活費7,000元及4名未成年子女扶養費24,000元（計算式
      ：6,000元×4人=24,000元）後，已無餘額（計算式：31,0
      00元-7,000元-24,000元=0元）。對照聲請人債務本金5,3
      22,805元，加計利息及違約金後金額更高，堪認聲請人客
      觀上已處於不能清償債務狀態，當有清算必要。
四、綜上所述，聲請人依其收支及財產狀況，確有不能清償債務
    情事，且未經法院裁定開始更生程序或許可和解或宣告破產
    ，復查無消債條例第6條第3項、第8條或第82條第2項所定應
    駁回清算聲請事由存在，則本件聲請即屬有據。此外，本院
    審酌聲請人尚有財產可充作清算財團，應有清算實益，爰裁
    定開始清算程序，並命司法事務官進行本件清算程序。爰裁
    定如主文。
中　　華　　民　　國　　111 　年　　2 　　月　　21　　日
                  民事第一庭    法　官　歐家佑
以上正本係照原本作成。
不得抗告。
中　　華　　民　　國　　111 　年　　2 　　月　　22　　日
                                書記官  黃明慧